臺灣板橋地方法院民事判決　　　　　　　　　　　　　九十三年度訴字第四四四號
　　原　　　告　乙○○
　　訴訟代理人　王敬堯律師
　　被　　　告　台北縣三峽鎮公所
　　法定代理人　甲○○
　　訴訟代理人　王慶超律師
右當事人間請求確認買賣關係不存在等事件，本院於中華民國九十三年六月二十九日
言詞辯論終結，判決如左：
    主    文
原告之訴駁回。
訴訟費用由原告負擔。
    事    實
甲、原告方面：
一、聲明：被告應將坐落台北縣三峽鎮○○段五六一之一地號之土地、面積三點七九
    平方公尺，權利範圍全部，移轉登記予原告。
二、陳述：
（一）兩造對於土地協議價購未達成協議：(1)九十二年六月九日會議記錄雙方達成協
      議價購協議價構之條件：賣方：以新台幣（下同）六十七萬八千七百四十四元
      整交換二個攤位之所有權，交換都市計畫二之２民生市場暨礁溪市場，二攤位
      皆位於一樓攤位；買方：同意以六十七萬八千七百四十四元整交換二個攤位之
      所有權。(2)九十二年十月二十日被告以北縣峽建字第○九二○○○二三六○六
      號函要求討論九十二年六月九日之會議記錄，九十二年十一月六日被告以北縣
      峽建字第○九二○○○二五三二號函明確表明前協議之內容更改。兩造雖於九
      十二年六月九日達成協議，惟被告發函要求討論六月九日會議記錄，依據北縣
      峽建字第○九二○○○二五三二號函明確表明：賣方：六十七萬八千七百四十
      四元整交換二個攤位之所有權，交換都市計畫二之２民生市場內。買方：取消
      礁溪市場攤位更換都市計畫二之２民生市場，加上原協議，總計二攤位（其攤
      位配置一個在一樓，一個攤位在二樓）。比較前、後協議給付之內容，炯然不
      同，是以「後協議」已失「前協議」之同一性，債之要素有重大變更，視為債
      之更改，亦即「前協議」消滅，雙方另成立新的債之關係，惟「後協議」會議
      結論：俟業主答覆再予辦理後續作業，而原告並未於期限內承諾，已失其拘束
      力，故系爭土地協議價購未成立、生效至明。協議價構程序既然未成立、生效
      ，則依據民法第一百七十九條請求被告將系爭土地返還予原告。
（二）退步言之，如協議價構成立、生效，然按政府行政行為應受法律及一般法律原
      則之拘束（行政程序法第四條），行政行為之內容應明確（行政程序法第五條
      ），依理政府如欲出租土地亦或攤位予民眾，應該明確表明租期、租金、依據
      之法令，前、後協議內容對於前述問題從未論及，則原告當然認為土地協議所
      交換的是二個攤位所有權。如被告仍堅持是二個攤位之承租權，更加證明原告
      欲更換二攤位之所有權尚與被告之認知有巨大差距，意思表示不合致，協議價
      購當不成立、生效。不論被告主張協議價購之內容僅僅為承租權或是如原告主
      張應為更換二攤位之所有權，則依據國有財產法第二十八條、施行細則第二十
      五條是為給付不能，則依據民法第二百二十六條、第二百五十六條、第二百五
      十九條請求返還系爭土地予原告依據國有財產法第二十八條之規定：「主管機
      關或管理機關對於公用財產不得為任何處分或擅為收益。但其收益不違背其事
      業目的或原定用途者，不在此限。」施行細則第二十五條規定：「本法第二十
      八條所稱處分，係指出售、交換、贈與或設定他項權利；所稱收益，係指出租
      或利用。」則公用財產不得出售或出租，從前、後協議觀之，被告所應允之條
      件即民生市場用地係屬三峽鎮公所所有則不論出租或出售，顯然違背國有財產
      法第二十八條之規定屬給付不能即三峽鎮公所無法將土地過戶予原告，依據民
      法第二百二十六條、第二百五十六條規定，原告以此訴狀為解除契約之意思表
      示，並依據第二百五十九條請求原告返還系爭土地。則依據國有財產法第二十
      八條、施行細則第二十五條、民法第二百二十六條、第二百五十六條、第二百
      五十九條請求返還系爭土地予原告。
三、證據：提出土地所有權狀、九十二年六月三日會議記錄、台北縣三峽鎮公所北縣
    峽建字第○九二○○○二三六○六號及○九二○○○二五三二號函、土地登記申
    請書、土地登記謄本為證。
乙、被告方面：
一、聲明：原告之訴駁回。
二、陳述：
（一）原告於訴狀送達後，為訴之變更，被告不同意。
（二）原告已同意將系爭土地出售，並將協議價購新台幣六十七萬八千七百四十四元
      交換民生市場一個攤位及礁溪市場一個攤位，雙方已達成協議。兩造對土地協
      議價購達成協議，原告履行出賣土地之協議，提供證件，辦理土地所有權移轉
      登記。
（三）兩造已於九十二年六月九日對土地協議價購達成協議，並將價購價金交換民生
      市場一樓之一個攤位，及礁溪市場之一樓一個攤位。原告承認已有礁溪市場一
      樓之一個攤位，故於九十二年十一月三日與被告協商，提議擬將該礁溪市場一
      攤位，交換民生市場一樓之一攤位。可證兩造對土地協議價購已達成協議，否
      則原告不得主張礁溪市場一個攤位之權利。
（四）對原告主張之抗辯：
  １、原告主張九十二年十一月六日兩造就礁溪市場一攤位，交換民生市場一攤位之
      提議協商為「債之更改」云云，其主張違背法令，不可採信：
　　(1)依民法第三二○條規定，因清償債務而對債權人負擔新債務者，除當事人另有
  　　意思表示外，若新債務不履行時，其舊債務仍不消滅。最高法院七十九年台上
    　字第一六一八號判決要旨：所謂債之更改，乃當事人間互相同意以新債務代替
      舊債務之契約。最高法院七十七年台上字第七七八號判決要旨：債之更改中關
      於債之標的更改，係指債權人與債務人約定，由債務人負擔新債務，以消滅舊
      債務為目的之契約。故債之更改必須有三要件：有舊債務有新債務雙方
      訂立新契約。原告主張兩造已「債之更改」，顯然違反上開要件，違背法令，
      不可採信。
    (2)兩造於九十二年六月九日成立協議，原告同意將系爭土地以六十七萬八千七百
　　　四十四元（即土地公告現值一‧四倍）之價金出售，由被告價購。原告同意將
  　　上開協議價購之價金六十七萬八千七百四十四元交換民生市場一樓之一個攤位
    　及礁溪市場之一樓一個攤位。
    (3)九十二年十一月三日，原告提議希望將已協議價購款六十七萬八千七百四十四
      元交換二個攤位，皆位於民生市場，即以礁溪市場之一個攤位，交換民生市場
      之一樓一個攤位（另一民生市場一樓之一個攤位不變）。被告則建議，原協議
      交換礁溪市場之一位攤位取消，改移置至民生市場內，加原協議一個在民生市
      場內攤位，總計共有二個攤位（其攤位配置一個在一樓，另一個攤位在二樓）
      。即被告拒絕原告之要約，而另提新要約，請求原告以礁溪市場之一個攤位，
      交換民生市場之二樓之一個攤位。原告當場不敢同意，請求回家考慮後一星期
      答覆，故礁溪市場之一攤位交換民生市場一攤位之「要約建議案」，於九十二
      年十一月三日雙方未達成合意。商談結論為：「俟業主（原告）答覆再予辦理
      後續作業」，有兩造於九十二年十一月三日之會議記錄可稽。原告堅持要求以
      礁溪市場之一個攤位，交換民生市場之一樓一個攤位，而不同意被告要求交換
      民生市場二樓之一個攤位，迄不答覆被告。故被告就「礁溪市場一攤位交換民
      生市場一樓之一攤位」之建議，洽商意見未合致，即新債務未成立、雙方未訂
      立新契約，不發生「債之更改」，兩造仍應依九十二年六月九日之協議履行。
  ２、原告主張被告所有之民生市場攤位不得出租，如果出租則違反國有財產法第二
      十八條，施行細則第二十五條云云，其主張違法無理由，不足採信：
    (1)依國有財產法第一條規定，國有財產之取得、保管，收益及處分，依本法規定
      。第二條第一項規定國家依法律規定或權利行使，或由於預算支出，或由於接
      受捐贈所得之財產，為國有財產。第二條第二項規定，凡屬私人或地方所有之
      財產，非屬國有財產。三峽鎮民生市場攤位既屬被告三峽鎮公所所有，屬地方
      所有之財產，則不適用國有財產法及其施行細則，故原告之主張顯然違背法令
      。
    (2)退步言，民生市場攤位，亦非國有財產法第四條第一項所列之「公用財產」，
      不適用第二十八條之限制。
    (3)又民生市場攤位係被告鎮公所支出預算興建之公共造產，其目的在出租收益、
      活絡地方經濟，改善地方環境衛生。故地方所有之財產市場攤位出租收益，應
      屬合法。全國三、四百個縣市鄉鎮地方所有之公有市場攤位皆出租收益，此係
      人人皆知之事實。原告竟主張鄉鎮地方所有之市場攤位出租違反國有財產法云
      云，不足採信。
    (4)被告之民生市場攤位既能出租，則無給付不能情事。原告主張被告給付不能，
      請求解除契約，回復原狀云云，顯不可採信，應予駁回。
  ３、原告依不當得利或回復原狀之規定，而提起移轉登記之訴，違背最高法院判決
      ：
    (1)原告主張：土地協議價購未成立，無法律原因，依不當得利請求被告移轉登記
      土地予原告。退步言，如土地協議價購成立生效，則依給付不能解除契約，回
      復原狀請求被告移轉登記土地予原告。
    (2)依原告引用最高法院八十九年度台上字第二七二號判決要旨：「不動產所有權
      之移轉登記倘係基於無效之法律行為者，該登記既有無效之原因，當事人依侵
      權行為之規定為回復原狀或依不當得利之規定為返還其利益之請求，均應提起
      塗銷登記之訴，不得提起移轉登記之訴」。則原告於民事準備（一）狀提起移
      轉登記之訴，顯然違背上開法令：應予駁回。
  ４、原告主張被告將公有之土地建物之所有權作交換之標的云云，顯與事實不符，
      並違背情理：
    (1)原告迄未舉證被告將何處公有土地與原告交換，原告無法舉證，其主張不足採
      信。且兩造以價金六十七萬八千七百四十四元同意協議價購，雙方係以土地及
      價金相互同意而成立買賣契約，而非以公有土地交換系爭土地。原告一面以出
      賣土地價金，作為取得民生市場一樓一個攤位及礁溪市場一樓一個攤位承租權
      之對價，一面主張兩造無法律上之原因，一面又主張以公有土地作為交換標的
      ，有契約給付不能云云，其主張相互矛盾，並與事實不符，不足採信。
    (2)地方政府之公共造產市場攤位只有出租收益，從無出賣，亦不得出賣。系爭土
      地面積只有三‧七九平方公尺（折合一‧一四坪），而地方政府公共造產市場
      攤位係包含市場入口大廳，市場管理室，市○○○○道、水電設備、樓梯等公
      共設施，一個攤位分攤使用之土地必在十平方公尺以上，另加上開攤位及公共
      位。可證原告係交換二個市場攤位之承租權，而非二個攤位所有權。依建築法
      規，地方政府之市場之土地及建物係整體單一登記，而非依攤位分割登記，故
      不可能交換攤位所有權。礁溪市場或民生市場規劃數十個攤位，其他攤位亦同
      樣只有承租權，而無所有權。故原告認為被告將攤位所有權作交換之標的，顯
      與社會經驗不合，違背情理。
三、證據：提出台北縣三峽鎮公所函、九十二年六月九日協議價購座談會議記錄委託
    書及三峽鎮公所函、土地買賣所有權移轉契約書、九十二年十一月三日協調會議
    記錄影本各一份、土地登記謄本一件為證。
    理    由
一、按訴狀送達後，原告不得將原訴變更或追加他訴。但不甚礙被告之防禦及訴訟之
    終結者，不在此限。民事訴訟法第二百五十五條第一項第七款定有明文。本件原
    告原起訴請求(1)確認原告與被告間於民國九十年九月二十三日就坐落台北縣三峽
    鎮○○段五六一之一地號土地、面積三點七九平方公尺所為之買賣關係不存在。
    (2)被告應將坐落台北縣三峽鎮○○段五六一之一地號之土地、面積三點七九平方
    公尺，經台北縣樹林地政事務所於九十二年十月六日所為之所有權移轉登記，予
    以塗銷。嗣於九十三年四月九日具狀（本院於同年四月十五日收狀）變更訴之聲
    明請求被告應將坐落台北縣三峽鎮○○段五六一之一地號之土地、面積三點七九
    平方公尺，權利範圍全部，移轉登記予原告。核其訴之變更，並不須被告另行蒐
    集新訴訟資料，不甚礙被告之防禦及訴訟之終結，應予准許，合先敘明。
二、原告主張兩造於九十二年六月九日會議記錄雙方達成協議價購協議價構之條件：
    賣方：以六十七萬八千七百四十四元整交換二個攤位之所有權，交換都市計畫二
    之２民生市場暨礁溪市場，二攤位皆位於一樓攤位；買方：同意以六十七萬八千
    七百四十四元整交換二個攤位之所有權。而於九十二年十月二十日被告以北縣峽
    建字第○九二○○○二三六○六號函要求討論九十二年六月九日之會議記錄，九
    十二年十一月六日被告以北縣峽建字第○九二○○○二五三二號函明確表明前協
    議之內容更改。兩造雖於九十二年六月九日達成協議，惟被告發函要求討論六月
    九日會議記錄，且比較前、後協議給付之內容，炯然不同，是以「後協議」已失
    「前協議」之同一性，債之要素有重大變更，視為債之更改，亦即「前協議」消
    滅，雙方另成立新的債之關係，惟「後協議」會議結論：俟業主答覆再予辦理後
    續作業，而原告並未於期限內承諾，已失其拘束力，故系爭土地協議價購未成立
    、生效，則依民法第一百七十九條請求被告將系爭土地返還予原告。又依理政府
    如欲出租土地亦或攤位予民眾，應該明確表明租期、租金、依據之法令，前、後
    協議內容對於前述問題從未論及，則原告當然認為土地協議所交換的是二個攤位
    所有權。如被告仍堅持是二個攤位之承租權，則兩造之意思表示不合致，協議價
    購當不成立、生效。不論被告主張協議價購之內容僅僅為承租權或是如原告主張
    應為更換二攤位之所有權，則依據國有財產法第二十八條、施行細則第二十五條
    被告無法將土地過戶予原告，是為給付不能，則依據民法第二百二十六條、第二
    百五十六條、第二百五十九條請求返還系爭土地予原告等語。
三、被告則以：兩造間已於九十二年六月九日達成協議，原告將系爭土地出售，並將
    價金六十七萬八千七百四十四元交換民生市場一個攤位及礁溪市場一個攤位，原
    告已履行出賣土地之協議，提供土地登記證件，辦理土地所有權移轉登記完訖，
    足見兩造對於系爭土地之買賣已意思表示一致。至於九十二年十一月三日兩造所
    為協議，原告對被告之要約，並未表示同意，該協議不生效力，不發生債之更改
    之問題，兩造仍應受九十二年六月九日達成之協議之拘束。又系爭市場攤位係屬
    三峽鎮之公共造產，並非國有財產，無國有財產法第二十八條之規定之限制，被
    告並無給付不能之情事。另原告主張被告將公有之土地建物之所有權作交換之標
    的云云，顯與事實不符，其訴為無理由，請予判決駁回等語置辯。
四、原告主張之上開事實，固據其提出土地所有權狀、九十二年六月三日會議記錄、
    台北縣三峽鎮公所北縣峽建字第○九二○○○二三六○六號及○九二○○○二五
    三二號函、土地登記申請書、土地登記謄本為證，然為被告所否認，並以上開情
    詞置辯。是本件兩造之爭點在於：（一）兩造就系爭土地之價購，有無達成協議
    ？（二）原告主張就系爭土地協議價購程序不成立、生效，依不當得利請求返還
    系爭土地，有無理由？（三）原告主張系爭市場攤位不論為出租或交換，均與國
    有財產法之規定不合，為給付不能，被告應返還系爭土地，有無理由？茲分述如
    下：
（一）原告主張兩造間於九十二年六月九日會議記錄雙方達成協議價購協議價構之條
      件：賣方：以六十七萬八千七百四十四元整交換二個攤位之所有權，交換都市
      計畫二之２民生市場暨礁溪市場，二攤位皆位於一樓攤位；惟買方係同意以六
    　十七萬八千七百四十四元整交換二個攤位之所有權。而於九十二年十月二十日
      被告以北縣峽建字第○九二○○○二三六○六號函要求討論九十二年六月九日
      之會議記錄，九十二年十一月六日被告以北縣峽建字第○九二○○○二五三二
      號函明確表明前協議之內容更改。兩造雖於九十二年六月九日達成協議，惟被
      告發函要求討論六月九日會議記錄，且比較前、後協議給付之內容，炯然不同
      ，是以「後協議」已失「前協議」之同一性，債之要素有重大變更，視為債之
      更改，亦即「前協議」消滅，雙方另成立新的債之關係，惟「後協議」會議結
      論：俟業主答覆再予辦理後續作業，而原告並未於期限內承諾，已失其拘束力
      ，故系爭土地協議價購未成立、生效等情，已據原告提出九十二年六月九日及
      同年十一月三日會議記錄為證，惟為被告所否認，辯稱：有關價購系爭土地及
      交換市場攤位，雙方已於九十二年六月九日達成協議，至於同年十一月三日之
      會議，被告之要約，原告並未承諾，自不生效力，自仍應以九十二年六月九日
      達成之協議為準，並非債之更改，故兩造有關系爭土地之價購，已於九十二年
      六月九日達成協議等語。經查：本件兩造於九十二年六月九日就系爭土地之價
      購事宜，雙方達成協議，此有兩造於九十二年六月九日之協議價購座談會之結
      論：乙○○（即原告）先生同意將本案協議價購款六十七萬八千七百四十四元
      交換二位攤位（一個在三峽都市計畫市二之２民生市場，另一個攤位在礁溪市
      場）前所述攤位皆位於傳統市場一樓攤位內。前八十四年六月十三日上午九時
      三十分於本所召開「市二之二」市場用地協調協議收購協調會記錄結論自九十
      二年六月九日起雙方同意不再適用可佐，再徵之原告業已於九十二年九月二十
      三日與被告填具系爭土地買賣所有權移轉契約書，向台北縣樹林地政事務所申
      請辦理所有權移轉登記予被告，並於同年十月六日完成登記，有土地登記謄本
      、土地買賣所有權移轉契約書各一份在卷可按，衡情如雙方尚未意思表示一致
      ，並發生契約效力，原告焉有可能輕易將系爭土地之所有權移轉予被告之理？
      故兩造間就系爭土地價購業已達成協議，應堪認定。而兩造雖另於九十二年十
      一月三日另就九十二年六月九日所做之結論，再行協商，原告要求將本案協議
      價購款六十七萬八千七百四十四元交換二個攤位皆位於三峽都市計畫二之２民
      生市場。被告則主張原協議交換礁溪市場之一攤位取消改移置至三峽都市計畫
      二之２民生市場內，加原協議一個在民生市場內攤位，總計二攤位（其攤位配
      置一個在一樓，一個攤位在二樓），文到一個禮拜內請家屬電話（或函知）本
      所。惟雙方並未當場達成協議，故結論為：須俟業主（指原告）答覆再予辦理
      後續作業，嗣後原告並未答覆表示同意等情，為兩造所不爭執，並有該會議記
      錄在卷可參，堪信為真。是九十二年十一月三日之協調會議，被告之要約，嗣
      後並未經原告表示承諾而發生效力。又所謂債之更改，係指成立新債務而消滅
      舊債務之契約，更改契約成立而生效後，舊債務歸於消滅。本件兩造已於九十
      二年六月九日達成之上開協議，，雖於同年十一月三日雙方另行協商，但並未
      成立任何新債務契約（新協議約定）以消滅舊債務（原來之協議），核與債之
      更改，並不相同，兩造原來成立之契約（即九十二年六月九日之協議），仍具
      有效力，並不因九十二年十一月三日之協議不成立，而消滅不生效力。故原告
      主張兩造間就系爭土地價購協議不成力、不生效力云云，不足採信。被告抗辯
      兩造間就系爭土地價購已達成協議等語，堪信為真實可採。
（二）原告主張兩造間就系爭土地價購並未成立協議，依民法第一百七十九條請求被
      告將系爭土地返還予原告云云。按民法第一百七十九條規定：「無法律上之原
      因而受利益，致他人受損害，應返還其利益。雖有法律上之原因，而其後已不
      存在者，亦同。」本件兩造間之九十二年六月九日之協議成立，並生效力，已
      如前述，原告依兩造間之上開協議，於九十二年九月二十三日與被告填具系爭
      土地買賣所有權移轉契約書，向台北縣樹林地政事務所申請辦理所有權移轉登
      記予被告，並於同年十月六日完成登記，被告依兩造間之土地價購協議而取得
      系爭土地所有權，為有法律上之原因，核與不當得利之要件並不相符，從而原
      告主張被告取得系爭土地係屬不當得利，應返還予原告云云，洵屬無據。非第
（三）原告另主張被告所應允之條件即民生市場用地係屬三峽鎮公所所有，則不論出
      租或出售，顯然違背國有財產法第二十八條之規定屬給付不能即三峽鎮公所無
      法將土地過戶予原告，依據民法第二百二十六條、第二百五十六條規定，原告
      以此訴狀為解除契約之意思表示，並依據第二百五十九條請求原告返還系爭土
      地。則依據國有財產法第二十八條、施行細則第二十五條、民法第二百二十六
      條、第二百五十六條、第二百五十九條請求返還系爭土地予原告云云。然查：
　　　本件民生市場係屬被告設立之公有市場，為兩造所不爭，依台灣省零售市場管
  　　理規則（下稱市場管理規則）第十條規定：「省轄市政府及鄉（鎮、市）公所
      應設立公有市場，自營、出租或委託民間經營，並得獎勵民間投資設立私有市
      場。」足見本件民生公有市場係可以自營、出租或委託民間經營。又由同規則
      第十四條至第二十五條承租公有市場之相關規定，公有零售市場攤位係屬公有
      財產，使用人經主管機關核准並發給使用許可書後，僅取得使用該攤位營業之
      權及按月支付使用費與清潔費之義務，如不繼續使用時，應即無條件交還主管
      機關不得視為私有財產任意處分，並無准許省轄市政府及鄉（鎮、市）公所出
      售攤位所有權之規定，則被告豈有可能自甘違法將公有市場之攤位所有權出售
      （交換）予原告之理？且原告與被告間自八十四年起即經多次協商，對於公有
      零售市場之攤位性質，僅能申請承租，並無法取得所有權，兩造於協議過程中
      ，自必溝通互悉，否則尚有其他攤位承租人，如未事先溝通說明清楚，事後各
      承租之攤商均主張其定約時以為係出售攤位所有權，則被告焉能管理各該市場
      ？況該民生市場既為三峽鎮公有財產，被告亦僅能依法行政，依照上開市場管
      理規則而為處理，被告並無出售攤位所有權之權限，且被告亦否認有出售該攤
      位所有權等語，原告主張兩造就系爭土地協議價購款交換上開市場共計二個攤
      位所有權云云，並不能舉證以實其說，且與事理有違，自不足採信。末按原告
      指被告將民生市場用地出租或出售云云，然並未舉證以明之，況依國有財產法
      第二條規定：「國家依法律規定或權利行使，或由於預算支出，或由於接受捐
      贈所得之財產，為國有財產。凡屬私人或地方所有之財產，非屬國有財產。」
      三峽鎮民生市場既屬被告三峽鎮公所設立，係屬地方所有之財產，亦非國有財
      產法第四條所稱之公用財產，並無國有財產法之適用，從而，被告以上開市場
      二個攤位承租權（使用權）作為支付原告系爭土地之價購款，依上開市場管理
      規則之規定，被告為有權出租，並無給付不能之情事，故原告之主張被告有違
      反國有財產法第二十八條之規定致給付不能，爰依法解除契約，請求返還系爭
      土地云云，即屬無據。
五、綜上所述，原告主張兩造間就系爭土地協議價購，並未達成協議，被告取得系爭
    土地為不當得利，應返還予原告：縱協議為成立生效，惟上開攤位為國有財產，
    依國有財產法之規定，被告不得將之出售或出租，被告為給付不能，原告依法解
    除契約，被告亦應將系爭土地返還予原告，並無依據，其訴為無理由，應予駁回
    。
六、兩造其餘攻擊防禦方法及未經引用證據，經核與本件判決結果不生影響，爰不一
    一論駁，併此敘明。
七、結論：原告之訴為無理由，依民事訴訟法第七十八條，判決如主文。
中　　　華　　　民　　　國　　九十三　　年　　　七　　　月　　 二十 　　日
                                臺灣板橋地方法院民事第二庭
                                    法  官  林錫凱
右為正本係照原本作成
如對本判決上訴，須於判決送達後廿日內向本院提出上訴狀
中　　　華　　　民　　　國　　九十三　　年　　　七　　　月　　 二十 　　日
                                    書記官  許清琳
